臺灣高等法院交通法庭裁定　　　　　　　　　　　　九十一年度交抗字第四二五號
　　抗　告　人
　　即受處分人　甲○○
右抗告人因違反道路交通管理處罰條例案件，不服台灣台北地方法院中華民國九十一
年五月八日裁定（九十一年度交聲字第二九六號），提起抗告，本院裁定如左：
    主  文
抗告駁回。
    理  由
一、原裁定意旨以：本件受處分人即異議人甲○○所有之車號ＣＭ－五二一一號自用
    小客車，於民國九十年十一月十四日上午七時八分，行經臺北市○○路八○七號
    前，該處道路速限為五十公里，受處分人所有之該部汽車竟以六十二公里之時速
    超速十二公里未滿二十公里行駛，而為擺置於路旁之雷達測速照相機以拍照之方
    式取證，嗣臺北市政府警察局交通警察大隊直屬第一分隊（以下稱北市交警大隊
    ）員警秦宏華以受處分人所有該部車號汽車有違反前揭道路交通管理處罰條例第
    四十條第一項規定之行為逕行掣單舉發，經將舉發通知單送達於受處分人後，受
    處分人於應到案日期前向原處分機關提出申訴，惟未明白告知原處分機關當時該
    部汽車之違規駕駛人之確實姓名及年籍，經原處分機關請原舉發單位即北市交警
    大隊調查結果，仍認受處分人所有之該部汽車有於前揭路段超速行駛行為，原處
    分機關乃依前揭道路交通管理處罰條例第四十條第一項、第八十五條第三項及違
    反道路交通管理事件統一裁罰標準表規定，以受處分人所有該部車號汽車超過規
    定之最高時速未滿二十公里行駛，於九十一年二月二十五日裁處異議人罰鍰一千
    七百元，並記汽車違規紀錄一次（誤記汽車違規紀錄一次，漏未依道路交通管理
    處罰條例第六十三條第一項第一款，並記違規點數一點，附此敘明）。受處分人
    聲明異議意旨固不否認上開車號自用小客車，於上開時地為警測速照相時速高達
    六十二公里之情事，惟辯稱略以：本件違規時間為早晨七點八分，惟採證照片所
    顯示之背景竟如晚間，又該雷達測速相機有效期限是否已過，或該儀器有損毀產
    生偏誤，據報載曾有公車車速一百多公里之測速結果云云。惟查：本件超速違規
    有採證照片一紙附卷可憑，原審檢視上開採證照片，清楚看見受處分人所有車牌
    號碼ＣＭ－五二一一號自用小客車，於上開時地被雷達測速照相機測得之時速為
    六十二公里，而本件係以雷達測速照相機自動偵測車速，該儀器通過經濟部標準
    檢驗局國家標準檢驗合格且領有合格證書，檢定日期為九十年四月二十六日，有
    效期限至九十一年四月，「該儀器偵測速率誤差於時速一百五十公里以下時不大
    於一公里，於一百五十公里以上時不大於二公里」，其所偵測到的速度採證值係
    有公信力可作為執法採證之用，亦有北市交警大隊九十一年三月二十八日北市警
    交大三字第○九一六二○六五九○○號函檢附該雷達測速相機之檢定合格證書附
    卷可證。至採證照片因沖洗軟片感光致造成灰暗，已由北市交警大隊於函覆受處
    分人申訴時另沖洗乙張隨函檢附等情，亦有北市交警大隊九十一年一月十八日北
    市警交大三字第○九一六○三一五八○○號書函在卷可考。由以上所述可知，受
    處分人所為上開所辯，尚難認為可採，本件事證明確，本件受處分人所有該部車
    號汽車有於前述時地超速行駛之違規行為堪以認定。受處分人所有之前開車號汽
    車確有在前揭時地超速行駛之違規行為，從而原處分機關依前揭道路交通管理處
    罰條例第四十條第一項、第八十五條第三項及違反道路交通管理事件統一裁罰標
    準表規定，以受處分人所有該部車號汽車超過規定之最高時速未滿二十公里行駛
    ，裁處異議人罰鍰一千七百元，固非無見。然查，汽車駕駛人駕駛汽車違反道路
    交通管理處罰條例第四十條第一項規定者，除應依該條所規定之罰鍰處罰外，並
    予記違規點數一點，道路交通管理處罰條例第六十三條第一項第一款定有明文，
    已如前述，原處分未引用該條例第六十三條第一項第一款記點，且誤為並記汽車
    違規紀錄一次，即有適用法規顯然錯誤之違法。本件聲明異議雖無理由，惟原處
    分既有前揭違法不當之處，即無法維持而應由原審法院予以撤銷，並另以道路交
    通管理處罰條例第四十條第一項、第六十三條第一項第一款、第八十五條第三項
    及違反道路交通管理事件統一裁罰標準表規定，裁處如主文第二項所示之處分，
    以資適法，經核並無違誤。
二、抗告意旨以：本件違規時間為早晨七點八分，惟採證照片所顯示之背景竟如晚間
    ，該雷達測速相機顯有瑕疵等語。惟抗告人超速違規照片，能清楚顯示抗告人車
    牌ＣＭ－五二一一號，及車速為六十二公里。而本件係以雷達測速照相機自動偵
    測車速，該儀器通過經濟部標準檢驗局國家標準檢驗合格，並領有合格證書等情
    ，業據原裁定認定無誤，並詳載理由依據。抗告人猶執前詞，以採證相片背景不
    符，及雷達測速照相機性能瑕疵，指摘原裁定不當，為無理由，應予駁回。
據上論斷，應依道路交通案件處理辦法第二十六條，刑事訴訟法第四百十二條，裁定
如主文。
中    華    民     國      九十一      年      六        月      六     日
                                   臺灣高等法院交通法庭
                                       審判長法  官  陳  祐  輔
                                             法  官  洪  昌  宏
                                             法  官  陳  國  文
右正本證明與原本無異。
不得再抗告。
                                             書記官  蔡  棟  樑
中    華    民     國      九十一      年      六        月      六     日
